【裁判字號】    97,簡上,624
【裁判日期】    970930
【裁判案由】    竊盜
【裁判全文】
臺灣板橋地方法院刑事判決             97年度簡上字第624號
上  訴  人  乙○○
即  被  告
上列上訴人即被告因竊盜案件，不服本院中華民國97年4 月30日
第一審簡易判決（97年度簡字第3498號，聲請簡易判決處刑案號
：97年度偵字第9 號），提起上訴，被告於審理程序進行中就一
審判決所認定之犯罪事實為有罪之陳述，經告知簡式審判程序之
旨，並聽取當事人之意見後，本院管轄之第二審合議庭裁定進行
簡式審判程序，並判決如下：
    主    文
上訴駁回。
乙○○緩刑貳年。
    事    實
一、本案被告乙○○所犯係死刑、無期徒刑、最輕本刑為3 年以
    上有期徒刑或高等法院管轄第一審案件以外之罪，其於審理
    程序中就被訴事實為有罪之陳述，本院即依刑事訴訟法第45
    5 條之1 第3 項準用同法第364 條及同法第273 條之1 第1
    項之規定，經本院告知簡式審判程序之旨，並聽取檢察官及
    被告之意見後，裁定本案進行簡式審判程序，合先敘明。
二、本案經本院審理結果，認第一審判決以被告所為係犯刑法第
    320 條第1 項之竊盜罪，依刑事訴訟法第449 條第1 項前段
    、第3 項、第454 條第2 項、第450 條第1 項，刑法第320
    條第1 項、第41條第1 項前段，刑法施行法第1 條之1 第1
    項、第2 項前段等規定，並審酌被告之素行、犯罪之動機、
    目的、手段、所生危害及犯後坦承犯行態度良好等一切情狀
    ，量處有期徒刑3 月，並諭知如易科罰金之折算標準，且認
    扣案之鑰匙1 支，係被告所有，供本件竊盜犯罪所用之物，
    乃依刑法38條第1 項第2 款規定，宣告沒收，其認事用法及
    量刑均屬妥適，應予維持，併引用第一審簡易判決書記載之
    事實、理由及證據（詳如附件）。
三、上訴人即被告對於原審判決認定之犯罪事實及量處刑度，於
    本院審理中俱無爭執，僅以因家中尚有兩位高齡父母且均有
    病在身，另有2 位求學中稚子共同生活，而家中唯一經濟來
    源都靠被告擔負，其若入監服刑或易科罰金，都將對之造成
    經濟、家庭上重大困擾，請求本院能斟酌上情給予緩刑等語
    ，執為上訴理由；然查：原審判決認事用法及量刑既無不當
    ，被告上訴顯無理由，應予駁回；又被告前於民國76年間，
    固因竊盜案，經法院判處有期徒刑6 月，緩刑4 年，76年10
    月24日判決確定（下稱前案），然現已緩刑期滿，而前揭緩
    刑之宣告未經撤銷等情，有臺灣高等法院被告前案紀錄表在
    卷可按，是其前案刑之宣告依刑法第76條本文之規定已失其
    效力，應認被告未曾因故意犯罪受有期徒刑以上刑之宣告；
    至被告雖於本案犯行後之97年5 月4 日，復另因竊盜案件（
    下稱甲案），經本院於97年7 月31日，以97年度簡字第4790
    號判決判處有期徒刑3 月，上訴後，由本院於97年9 月17日
    以97年度簡上字第1109號受理繫屬中，有本院97年度簡字第
    4790號判決、前揭臺灣高等法院被告前案紀錄表附卷可參，
    然刑法第74條各款所謂受有期徒刑以上刑之宣告，係指宣告
    其刑之裁判確定者而言，最高法院著有83年度臺非字第51號
    判決意旨可供參照，茲被告於本案97年9 月30日宣判前，雖
    另因甲案犯行，經法院判處有期徒刑3 月在案，然於本案97
    年9 月30日判決時，甲案既尚未確定，此有上開臺灣高等法
    院被告前案紀錄表可憑，參酌前開最高法院判決意旨，被告
    本案犯行，仍與刑法第74條第1 項第1 款規定相合，併此敘
    明；本院茲衡諸被告因一時失慮致罹刑典，未曾因故意犯罪
    受有期徒刑以上刑之宣告，業如前述，而被告現罹有精神分
    裂症等情，經被告於本院審理中提出亞東紀念醫院97年8 月
    6 日出具之診斷證明書在卷可參，是本件雖依諸被告於行竊
    當日為警查獲暨旋隨案移送檢察官之警詢及偵訊筆錄，足認
    被告對於警員及檢察官詢問之問題既均能清楚答覆，且對於
    案發之過程記憶清晰，供述明確，顯見被告行為時尚無因精
    神障礙或其他心智缺陷，致不能辨識其行為違法或欠缺依其
    辨識而行為之能力，或致其辨識行為違法或依其辨識而行為
    之能力，顯著減低之情形，然審酌被告現罹有精神疾病，若
    驟然令之入監服刑，或將更增生社會問題，而未能達刑罰教
    化之旨，且其家庭生計亦可能受有影響非微，併斟酌被告犯
    後坦承犯行，甚有悔意，所竊取物品復已由被害人領回，此
    有被害人甲○○於警詢中出具之贓物認領保管單在卷可稽，
    即其本件犯行所造成之危害亦非甚鉅等各情，本院綜合前情
    認被告經此偵、審教訓，當知所警惕而無再犯之虞，因認原
    審判決對被告所宣告之刑以暫不執行為適當，爰併予宣告緩
    刑2 年，用啟自新。
據上論斷，應依刑事訴訟法第455 條之1 第1 項、第3 項、第36
4 條、第273 條之1 第1 項、第368 條、第373 條，刑法第74條
第1 項第1 款，判決如主文。
本案經檢察官郭季青到庭執行職務。
中    華    民    國    97    年    9     月    30    日
              刑事第十七庭 審判長 法  官  許必奇
                                  法  官  鄧雅心
                                  法  官  陳明偉
上列正本證明與原本無異。
不得上訴。
                                  書記官  強梅芳
中    華    民    國    97    年    10    月    1     日


司法院資訊處製作；財團法人民間司法改革基金會備份。
